【裁判字號】    90,訴,106
【裁判日期】    900502
【裁判案由】    偽造文書
【裁判全文】
臺灣新竹地方法院刑事判決                           九十年度訴字第一六號
    公  訴  人  臺灣新竹地方法院檢察署檢察官
    被      告  林春
右列被告因偽造文書案件，經檢察官提起公訴（九十年度偵字第七二○號），本院判
決如左：
    主  文
林春  連續行使偽造私文書，足以生損害於公眾及他人，處有期徒刑捌月，緩刑貳年
。
扣案之葡萄牙護照壹本、澳門國民身份證壹張及編號0000000000號出境登
記表內「ＮＧ  ＬＥＫ  ＳＡＮ」、「吳力申」之署押各壹枚均沒收。
    事  實
一、林春  係大陸地區福建省福州市人民，為求偷渡至美國工作，而欲持變造之假護
    照前往美國。其乃和姓名年籍均不詳之成年男子基於共同偽造文書之犯意聯絡，
    於民國八十九年十一月七日在廣東珠海及澳門交界處，由其提供照片予該成年男
    子，及以人民幣二萬元之代價由該男子變造署名為「吳力申」、編號為Ｘ八九八
    八七三號之葡萄牙護照一本及署名為「吳力申」之澳門居民身份證一張。繼而林
    春 基於行使偽造私文書及變造特種文書之概括犯意，於八十九年十一月二十一
    日持前開變造之護照及身份證自馬來西亞搭乘中華航空公司Ｃ一六五六號班機由
    中正機場入境中華民國境內，其在機上並依照前揭護照之記載，於編號0000
    000000號出境登記表上，填載出生年月日、戶籍地、國籍、護照號碼及職
    業等不實之資料，及偽簽「ＮＧ  ＬＥＫ  ＳＡＮ」、「吳力申」之署押各一枚
    ，而偽造完成該出境登記表之私文書。旋於該日抵達中正機場時，將該變造之護
    照、身份證及偽造之私文書即出境登記表一同交予我國海關人員查驗而加以行使
    ，足以生損害於「吳力申」及我國入出境業務管理之正確性。其入境後，即居住
    在位於臺北之百悅酒店，於同年十一月二十三日預定搭乘中華航空ＣＩ○○八號
    班機欲前往美國洛杉磯時，又持上開經變造之護照、身份證及偽造之登記表供海
    關人員查驗而行使時，為航空警察局證照查驗人員識破，當場查獲，並扣得上開
    護照一本、身份證一張及出境登記表一張等物。
二、案經內政部警政署航空警察局移送臺灣桃園地方法院檢察署呈請臺灣高等法院檢
    察署核轉臺灣新竹地方法院檢察署檢察官偵查起訴。
    理  由
一、訊據被告林春  對於右揭犯罪事實均坦承不諱，並有前揭變造之葡萄牙護照一本
    、澳門居民身份證一張、上開偽造之出境登記表一份及護照偽變造之特徵點顯微
    鑑定相片等附卷可稽，被告自白核與事實相符，本案事證明確，被告犯行堪以認
    定，應依法論科。
二、核被告林春  所為，係犯刑法第二百十六條、第二百十條之行使偽造私文書罪（
    就偽填入境登記表後加以行使部分）、第二百十六條、第二百十二條之行使變造
    特種文書罪（就變造護照及澳門居民身份證後並加以行使部分）。其就變造護照
    及身份證之特種文書部分，與前開不詳姓名年籍之成年男子間具有犯意聯絡及行
    為分擔，為共同正犯。又其變造護照及身份證之特種文書後又加以行使，及偽造
    出境登記表之私文書後又持以行使，變造特種文書之低度行為及偽造私文書之低
    度行為均應為行使之高度行為吸收，只論以行使變造特種文書罪及行使偽造私文
    書罪。又被告於入境臺灣地區及出境時各別持前揭變造之護照、澳門居民身份證
    及偽造之登記表而行使，該二次犯行時間緊接、方法相同，且觸犯構成要件相同
    之罪名，顯係基於概括之犯意為之，應依刑法第五十六條連續犯之規定分別論以
    一行使變造特種文書罪及一行使偽造私文書罪並各加重其刑。又被告於入、出境
    時同時持上揭變造之護照、澳門居民身份證及偽造之出境登記表而行使，係以一
    行為而犯行使變造特種文書罪及行使偽造私文書罪等二罪名，為想像競合犯，應
    從一重之行使偽造私文書罪論處。爰審酌被告為達偷渡至美國賺錢之目的，損害
    主管機關對入出境資料管理之正確性，對於國家安全危害非輕，及犯罪手段，惟
    犯後供承犯行，深表悔悟等一切情狀，量處如主文所示之刑，以資懲儆。又查被
    告前未曾受有期徒刑以上刑之宣告，有臺灣新竹地方法院檢察署刑案資料查註紀
    錄表各一紙在卷足憑，經此教訓今後應益知慎戒，信無再犯之虞，本院認本案刑
    之宣告，以暫不執行為適當，爰併諭知緩刑二年，用勵自新。又前揭變造之葡萄
    牙護照一本及澳門國民身份證一張為被告所有，為其供述在卷，且為供其犯前揭
    犯行所用之物，爰應依刑法第三十八條第一項第二款之規定宣告沒收之。又前開
    出境登記表雖非被告所有，惟其上所偽造之「ＮＧ  ＬＥＫ  ＳＡＮ」、「吳力
    申」之署押各一枚，應依刑法第二百十九條宣告沒收之。
據上論斷，應依刑事訴訟法第二百九十九條第一項前段，刑法第五十六條、第二百十
六條、第二百十條、第二百十二條、第五十五條、第二百十九條、第三十八條第一項
第二款、第七十四條第一款，罰金罰鍰提高標準條例第一條前段，判決如主文。
本案經檢察官吳金棟到庭執行職務。
中    華    民    國      九十      年      五      月        二        日
                                      臺灣新竹地方法院刑事第二庭
                                          法  官    楊  惠  芬
右正本證明與原本無異。
如不服本判決，應於判決送達後十日內向本院提出上訴狀( 應附繕本 )，上訴於
臺灣高等法院。
                                          書記官    吳  鈺  敏
中    華    民    國      九十      年      五      月        二        日
附錄本案論罪科刑法條：
刑法第二百十六條：
行使第二百十條至第二百十五條之文書者，依偽造、變造文書或登載不實事項或使登
載不實事項之規定處斷。
刑法第二百十條：
偽造、變造私文書，足以生損害於公眾或他人者，處五年以下有期徒刑。
刑法第二百十二條：
偽造、變造護照、旅券、免許證、特許證及關於品行、能力服務或其他相類之證書、
介紹書，足以生損害於公眾或他人者，處一年以下有期徒刑、拘役或三百元以下罰金
。


司法院資訊處製作；財團法人民間司法改革基金會備份。
